【裁判字號】    97,毒抗,327
【裁判日期】    970722
【裁判案由】    毒品危害防制條例
【裁判全文】
臺灣高等法院刑事裁定                 97年度毒抗字第327號
抗  告  人  甲○○
                      4樓
                    （現於新店戒治所執行）
上列抗告人因毒品危害防制條例案件，不服臺灣板橋地方法院中
華民國97年5 月26日裁定（97年度毒聲字第1073號），提起抗告
，本院裁定如下：
    主  文
抗告駁回。
    理  由
一、本件抗告意旨略以：勒戒人前已戒治過，亦已受到法律上之
    懲罰，此次違反毒品危害防治條例第十條之罪，已超過5 年
    ，應屬「初犯」，理應給勒戒人一個自新機會；被告觀察勒
    戒期滿，已被裁定戒治，令入戒治處所，請求早日令入戒治
    所執行等語。
二、按觀察、勒戒後，檢察官依據戒治處所之陳報，認受觀察、
    勒戒人有繼續施用毒品傾向者，檢察官應聲請法院裁定令入
    戒治處所強制戒治，其期間為6 個月以上，至無繼續強制戒
    治之必要為止，但最長不得逾1 年，毒品危害防制條例第20
    條第2 項後段定有明文。
三、經查抗告人因施用第一級毒品海洛因，原審裁定送勒戒處所
    觀察、勒戒，於執行觀察、勒戒後，經臺灣臺北看守所附設
    勒戒處所評定其人格特質34分，臨床徵候50分，環境相關因
    素2 分，合計86分，認定抗告人有繼續施用毒品傾向，此有
    臺灣臺北看守所有無繼續施用毒品傾向證明書、有無繼續施
    用毒品傾向評估標準記錄表在卷可稽（見臺灣板橋地方法院
    檢察署97年度毒偵緝字第284 號卷第26頁、第27頁），堪認
    抗告人確有繼續施用毒品之傾向，本院審核上開卷證資料屬
    實，原審因而依檢察官之聲請諭知抗告人施用第一級毒品，
    令入戒治處所施以強制戒治，其期間為陸個月以上，至無繼
    續強制戒治之必要為止，最長不得逾壹年，經核並無不合。
    另抗告人前於87年間因施用毒品案件，經法院令入戒治處所
    強制戒治，於90年7 月14日強制戒治執行完畢，經臺灣板橋
    地方法院檢察署檢察官於91年3 月19日以91年度戒毒偵字第
    136 號為不起訴處分確定，其於該次強制戒治執行完畢釋放
    後，5 年後再犯本件施用第一級毒品之犯行，原審已據檢察
    官聲請先依毒品危害防制條例第20條第1 項、第3 項及觀察
    勒戒處分執行條例第3 條第1 項等規定，裁定將抗告人送勒
    戒處所觀察勒戒，有原審法院96年度毒聲字第2272號裁定在
    卷可按。是該裁定已依相關規定將抗告人先送勒戒處所觀察
    勒戒，抗告人所指應給勒戒人一個自新機會云云，核無理由
    ，應予以駁回。
據上論結，應依刑事訴訟法第412條，裁定如主文。
中    華    民    國    97    年    7     月    22    日
                    刑事第十五庭審判長法  官  吳昭瑩
                                      法  官  蘇隆惠
                                      法  官  李正紀
以上正本證明與原本無異。
不得再抗告。
                                      書記官  鄭信昱
中    華    民    國    97    年    7    月    24    日


司法院資訊處製作；財團法人民間司法改革基金會備份。
